# 请教陈版：融资租赁保证金账务处理

提问人：跨度防 护 时间：2022-12-16 16:58:35
背景背景：： 1 、企业售后租回实质上为取得借款，作为融资租赁借款处理。该业务中企业将收到的借款 1000 万元计入长期应付款，并考虑折现因素，分五年偿还；将支付的保证金 100 万元计入长期应收款，保证金可以抵付最后一年的借款。
2 、假设 5 年后长期应收款 100 万元折现为 70 万元。
请 教教 陈 版版：：
对于保证金如何进行账务处理，是否如下：
借：长期应收款 100
贷：银行存款 100
因为未来保证金还要考虑现值，不是只有上面分录就可以了吧？感觉保证金的实质是，现在给出去 100 万，以后只能收回现值 70 万，本质是企业还要付息？一般长期应收款会形成未实现融资收益，是要收利息，现在要付利息，感觉有点奇怪。
因此，针对保证金如何进行账务处理？是否需要考虑保证金可以抵付借款的偿还，实质上并未产生长期应收款，作为长期应付款的抵减即可，账面无长期应收款形成？

回答人：chenyiwei
对保证金，如果折现值是 70 万，则应确认该项折现因素：借：长期应付款——利息调整（未确认融资费用），贷：未实现融资收益。后续一方面将保证金的折现因素作为对租赁期间利息支出的调整，增加各期利息支出；同时也确认各期保证金相关的利息收入。
参考：《中审众环研究 2020 》之“问题4-2-14（涉及保证金及手续费的售后租回构成融资租赁交易的会计处理）”、“问题4-2-16（涉及保证金和服务费并考虑可抵扣增值税进项税额影响的融资租赁业务的综合案例）”。

提问人：跨度防 护 时间：2022-12-19 15:14:51
“问题4-2-14（涉及保证金及手续费的售后租回构成融资租赁交易的会计处理）”中，初始获取资金净额为30,000-1,200-3,000=25,800万元，即于 2011 年 12 月 15 日收到B租赁公司支付的30,000.00万元设备转让款（已扣除首期租金8,708.45万元），扣减用银行存款支付B租赁公司手续费1,200万元、保证金3,000万元。
请教陈版：从案例背景看，首期租金8,708.45万元，是A公司实际付现的金额，A公司未收到，为什么要扣减。初始获取资金净额是否为30,000-1,200-3,000-8,708.45=17,091.55.对于设备款，如果A公司收到了设备款3,000+8,708.45，然后再支付首期租金8,708.45，净额才是3,000吧。

回答人：chenyiwei
1 、净额结算，即根据净现金流测算各期现金流的折现值。 2 、如果收到再支付，可以认为是净额，但并无实际意义，因此一般不实际发生现金流。